【裁判字號】    89,交上易,704
【裁判日期】    890530
【裁判案由】    公共危險
【裁判全文】
臺灣高等法院臺南分院刑事判決          八十九年度交上易字第七０四號   Ｃ
      上  訴  人  臺灣臺南地方法院檢察署檢察官
      被      告  甲  ○  ○
右列上訴人因被告公共危險案件，不服臺灣臺南地方法院八十九年度交易字第六九號
中華民國八十九年二月二十四日第一審判決（起訴案號：臺灣臺南地方法院檢察署八
十八年度偵字第一四五九八號），提起上訴，本院判決如左：
      主      文
原判決撤銷。
甲○○服用酒類，不能安全駕駛動力交通工具而駕駛，處罰金伍仟元，如易服勞役以
參佰元折算壹日。
      事      實
一、甲○○明知酒後不能安全駕駛汽車，竟於八十八年十一月二十七日凌晨三時三十
    分許，酒後駕駛車牌號碼ＩＦ—九四三二號小客車，沿臺南市○○○路○段由南
    向北方向行駛，至該路段臺南市政府旁時，因酒後駕駛車輛已歪歪斜斜，反應能
    力較差，未及時發現臺南汽車商行所有停放路邊車牌號碼ＵＣ—０八九八號自用
    小客車，而自後撞擊肇事，經警據報當場測得甲○○吐氣所含酒精濃度達每公升
    ０‧四七毫克（MG/L），客觀上已達不能安全駕駛動力交通工具之程度。
二、案經臺南市警察局第四分局報請臺灣臺南地方法院檢察署檢察官偵查起訴。
      理      由
一、前揭事實業據被告甲○○供承不諱，核與被害車行員工曾義雄在警訊中所述情
    節相符，並有酒精測試單一紙、警方製作之道路交通故調查報告表及現場照片在
    卷足憑。而被告撞損上開車輛後，經警方測試酒精濃度達呼氣每公升０．四七毫
    克，按汽車駕駛人飲酒後其吐氣所含酒精成分超過每公升０．二五毫克以上者不
    得駕駛，道路交通安全規則第一百十四條第二款定有明文，被告竟駕車與他人擦
    撞，又依警製行車事故現場圖觀之，案發地點為市區道路，被害車輛固定停放路
    邊，被告自承當時駕駛車輛已歪歪斜斜，致撞上路樹及路邊停放之車輛，足認其
    飲酒後精神狀況不佳，注意力不集中，已達不能安全駕駛之程度。雖法務部曾就
    刑法第一百八十五條之三規定，謂不能安全駕駛動力交通工具而駕駛者，係指對
    於酒精濃度呼氣已達每公升０‧五五毫克（MG/L）或血液濃度達０‧一一％以上
    ，肇事率為一般正常人之十倍，認為已達「不能安全駕駛」之標準（詳法務部八
    十八年五月十八日法檢字第００一六六九號函），惟刑法第一百五十八條之三
    係處罰不能安全駕駛動力交通工具而駕駛，為抽象危險，若無其他事證，自得參
    考法務部所定標準，如有事證證明，行為人已達不能安全駕駛動力交通工具而駕
    駛時，自應依法論處，本件事證明確，被告犯行堪以認定。
二、查被告甲○○酒後吐氣所含酒精濃度達每公升０‧四七毫克（MG/L），並已歪歪
    斜斜駕車，撞上路邊停放之車輛，客觀上已達不能安全駕駛動力交通工具之程度
    。核其所為，係犯刑法第一百八十五條之三之服用酒類，不能安全駕駛動力交通
    工具而駕駛罪。原審疏未詳察，遽認被告被訴罪嫌不能證明，即判決被告無罪，
    自有未洽。檢察官上訴意旨，執以指摘原判決不當，為有理由，自應由本院撤銷
    改判，以期適法。爰審酌被告尚無不良紀錄，有本院被告全國前案紀錄表在卷可
    按，素行良好、因飲酒過量而犯罪，及其犯罪所生危害甚微，與犯罪後態度良好
    等一切情狀，量處罰金五千元，並諭知如易服勞役以三百元折算一日之標準。
據上論斷，應依刑事訴訟法第三百六十九條第一項前段、第三百六十四條、第二百九
十九條第一項前段、刑法第一百八十五條之三、第四十二條第二項、罰金罰鍰提高標
準條例第二條，判決如主文。
本案經檢察官曾顯智到庭執行職務。
中    華    民    國      八十九      年      五      月      三十      日
                                  臺灣高等法院臺南分院刑事第五庭
                                      審判長法官  茆    臺    雲
                                            法官  曾    平    杉
                                            法官  李    文    福
右正本證明與原本無異。
不得上訴。
                                      法院書記官  徐    瑞    清
中    華    民    國      八十九      年      五      月      三十      日
附錄本案論罪科刑法條全文：
刑法第一百八十五條之三
  服用毒品、麻醉藥品、酒類或其他相類之物，不能安全駕駛動力交通工具而駕駛者
  ，處一年以下有期徒刑、拘役或三萬元以下罰金。


司法院資訊處製作；財團法人民間司法改革基金會備份。
